# 求助陈版关于以租代售

提问人：yuqing86 时间：2019-01-07 22:19:03
老师：
您好！问下汽车销售公司提供的以售代租模式，提供租赁期 3 年，每月收取 3400 元租金，同时一次性收取汽车的首付款 2 万元，租赁期满后办理过户手续，请问这种模式是否适用融资租赁准则？

回答人：chenyiwei
需分析商品（汽车）所有权上主要风险和报酬是否转移给承租人。主要考虑是未来 3 年租金的折现值和首付款之和是否基本相当于新车的市场售价。
- 如果是，则作为融资租赁处理。因为本企业是汽车经销商，故本企业以商品进行融资租赁的会计处理，等同于分期收款销售。